臺灣高等法院民事裁定　　　　　　　　　96年度抗字第1688號
抗　告　人　百信工程有限公司
法定代理人　甲○○
上列抗告人因與相對人今巨實業有限公司間聲請假扣押事件，對
於中華民國96年5月2日臺灣士林地方法院96年度裁全字第1749號
裁定提起抗告，本院裁定如下：
    主      文
原裁定廢棄。
相對人於原法院之聲請駁回。
聲請及抗告訴訟費用由相對人負擔。
    理      由
一、按債權人就金錢請求或得易為金錢請求之請求，欲保全強制
    執行者，得聲請假扣押。假扣押，非有日後不能強制執行或
    甚難執行之虞者，不得為之。請求及假扣押之原因應釋明之
    ，民事訴訟法第522條第1項、第523條第1項、第526條第1項
    定有明文。又新修正民事訴訟法第526條第2項，已將「債權
    人雖未為前項釋明，如就債務人所應受之損害已供法院所定
    之擔保者，得命為假扣押」之規定，修正為「前項釋明如有
    不足，而債權人陳明願供擔保或法院認為適當者，法院得定
    相當之擔保，命供擔保後為假扣押 」，以與同條第1項規定
    「請求及假扣押之原因，應釋明之」相呼應。是請求及假扣
    押之原因，債權人如未先為釋明，縱就債務人所應受之損害
    供法院所定之擔保者，亦不得命為假扣押，必因釋明而有不
    足，並經債權人陳明願供擔保或法院認為適當者，始得命供
    擔保後為假扣押（最高法院94年度臺抗第665號、94年度臺
    抗第156號裁定參照）。
二、本件相對人於原法院聲請意旨略以：抗告人與相對人簽訂地
    磚買賣契約，惟因抗告人遲遲未將相對人所提供之資料送臺
    北市捷運局審核，亦未通知相對人補充或修改資料，迄今已
    逾5個月，而有給付遲延情事，經相對人發函催告並解除契
    約。但相對人為履行與抗告人之上開契約，另與大同磁器股
    份有限公司（下稱大同公司）簽訂窯燒石合約書，若未能履
    行該約，須賠償大同公司新臺幣（下同）150萬元，並受有8
    3萬964元之利潤損失，合計共233萬964元。因聞抗告人正欲
    隱匿財產以圖逃避本件債務之履行，而有日後不能強制執行
    或甚難執行之虞，為保全強制執行，乃願供擔保聲請假扣押
    云云，固據相對人提出兩造地磚買賣契約書、律師函、相對
    人與大同公司之合約（以上均影本），以釋明其請求之原因
    ，惟就其主張有日後不能強制執行或甚難執行之虞之假扣押
    原因，並未提出可即時調查之證據以供釋明，復於本院令其
    陳述意見，亦未予置理，有本院裁判費或訴狀查詢表1紙可
    憑，不能認為相對人已就假扣押之原因為釋明，依上開說明
    ，法院自不得准予假扣押。原裁定不察，准為假扣押，即有
    未合，抗告意旨指摘原裁定不當，求予廢棄，為有理由，爰
    由本院廢棄原裁定，並駁回相對人假扣押之聲請。
三、據上論結，本件抗告為有理由，爰裁定如主文。
中　　華　　民　　國　　96　　年　　12　　月　　25　　日
                  民事第十五庭
                      審判長法　官  林恩山
　　　　　　　　　　　　　　法　官  陳雅玲
　　　　　　　　　　　　　　法　官  郭松濤
正本係照原本作成。
本裁定除以適用法規顯有錯誤為理由，並經本院之許可外，不得
再抗告。如提起再抗告，應於收受送達後10日內委任律師為代理
人向本院提出再抗告狀，並繳納再抗告費新臺幣1,000元整。
中　　華　　民　　國　　96　　年　　12　　月　　25　　日
                            書記官  方素珍
